【裁判字號】    98,訴,1324
【裁判日期】    980630
【裁判案由】    毒品危害防制條例
【裁判全文】
臺灣板橋地方法院刑事判決              98年度訴字第1324號
公  訴  人  臺灣板橋地方法院檢察署檢察官
被      告  甲○○
上列被告因違反毒品危害防制條例案件，經檢察官提起公訴（98
年度毒偵字第1024號），本院判決如下：
    主  文
甲○○施用第一級毒品，處有期徒刑捌月。扣案之第一級毒品海
洛因壹包（驗餘淨重零點貳肆肆零公克），沒收銷燬之。
    事  實
一、甲○○前於民國96年間因施用毒品案件，經本院裁定送勒戒
    處所觀察、勒戒，認有繼續施用毒品傾向，改裁定令入戒治
    處所施以強制戒治，於97年1 月30日強制戒治執行完畢釋放
    出所，經臺灣板橋地方法院檢察署檢察官於97年3 月7 日以
    97年度戒毒偵字第122 號為不起訴處分確定。詎其猶不知悔
    改，於強制戒治執行完畢後釋放後5 年內，又基於施用第1
    級毒品海洛因之犯意，於98年1 月21日11時許，在位於臺北
    縣三重市○○路○ 段魚市場內之停車場，在車內以將海洛因
    摻入香菸內，再以火點燃香菸之方式，施用第1 級毒品海洛
    因乙次。嗣於98年1 月22日12時30分許，在臺北縣三重市○
    ○路○ 段與大勇街口為警查獲，並扣得第1級 毒品海洛因1
    包（驗餘淨重0.2440公克），始供出上情。
二、案經臺北縣政府警察局三重分局報請臺灣板橋地方法院檢察
    署檢察官偵查起訴。
    理  由
一、按刑事訴訟法第159 條第1 項雖規定，被告以外之人於審判
    外之言詞或書面陳述，除法律有規定外，不得作為證據。惟
    同法第159 條之5 第1 、2 項已規定，經當事人於審判程序
    同意作為證據，法院審酌該言詞陳述或書面陳述作成時之情
    況，認為適當者，亦得為證據。當事人、代理人或辯護人於
    法院調查證據時，知有第159 條第1 項不得為證據之情形，
    而未於言詞辯論終結前聲明異議者，視為有前項之同意（指
    同條第1 項之同意作為證據），此乃第159 條第1 項所容許
    ，得作為證據之例外規定之一。經查，本案所調查之證據，
    被告甲○○及檢察官於言詞辯論終結前，均未就所調查之證
    據主張有刑事訴訟法第159 條第1 項不得為證據之情形，是
    本案其他經調查之證據均有證據能力，合先敘明。
二、上揭事實業據被告甲○○於警詢及本院審理中坦承不諱（見
    臺灣板橋地方法院檢察署98年度毒偵字第1024號偵查卷第14
    頁、本院98年6 月17日審判筆錄），並有第1 級毒品海洛因
    1 包（驗餘淨重0.2440公克）扣案可證（見上開偵查卷第10
    頁），且被告為警查獲所採集之尿液經送檢驗結果，確呈嗎
    啡陽性反應，有臺灣檢驗科技股份有限公司濫用藥物尿液檢
    驗報告1 紙在卷可憑（見上開偵查卷第33頁）。此外，並有
    交通部民用航空局航空醫務中心毒品鑑定書1 紙在卷可稽（
    見本院刑事卷），足徵被告之任意性自白與事實相符。又被
    告前於96年間因施用毒品案件，經本院裁定送勒戒處所觀察
    、勒戒，認有繼續施用毒品傾向，改裁定令入戒治處所施以
    強制戒治，於97年1 月30日強制戒治執行完畢釋放出所，經
    臺灣板橋地方法院檢察署檢察官於97年3 月7 日以97年度戒
    毒偵字第122 號為不起訴處分確定等情，有臺灣高等法院被
    告前案紀錄表1 份在卷可憑。是本案事證明確，被告於強制
    戒治執行完畢後釋放後5 年內，再犯本件施用第1 級毒品之
    犯行洵堪認定，應予依法論處。
三、核被告甲○○所為，係犯毒品危害防制條例第10條第1 項之
    施用第1 級毒品罪。被告持有第1 級毒品海洛因，既意在供
    己施用，其持有之低度行為應為施用之高度行為所吸收，不
    另論罪。爰審酌被告之素行、犯罪之動機、目的、手段，施
    用第1 級毒品戕害自身健康及其犯後坦承犯行，犯後態度尚
    佳等一切情狀，量處如主文所示之刑，以資懲儆。
四、扣案之海洛因1 包（驗餘淨重0.2440公克），屬第1 級毒品
    （其內毒品與外袋無法析離完盡，應概認屬查獲之毒品），
    不問屬何人所有，應依毒品危害防制條例第18條第1 項前段
    之規定併予宣告沒收銷燬之。
據上論斷，應依刑事訴訟法第299 條第1 項前段，毒品危害防制
條例第10條第1 項、第18條第1 項前段，判決如主文。
本案經檢察官王家春到庭執行職務。
中    華    民    國    98    年    6     月    30    日
                刑事第十八庭 審判長 法  官  曾正耀
                                    法  官  林鈺琅
                                    法  官  張兆光
上列正本證明與原本無異。
如不服本判決，應於判決送達後10日內敘明上訴理由，向本院提
出上訴狀 (應附繕本) ，上訴於臺灣高等法院。其未敘述上訴理
由者，應於上訴期間屆滿後20日內向本院補提理由書「切勿逕送
上級法院」。
                                    書記官  田世杰
中    華    民    國    98    年    6     月    30    日
附論罪科刑依據之法條：
毒品危害防制條例第10條第1項
施用第1級毒品者，處 6 月以上 5 年以下有期徒刑。


司法院資訊處製作；財團法人民間司法改革基金會備份。
